【裁判字號】    94,訴,348
【裁判日期】    950210
【裁判案由】    違反毒品危害防制條例
【裁判全文】
臺灣新竹地方法院刑事判決               94年度訴字第348號
公  訴  人  臺灣新竹地方法院檢察署檢察官
被      告  庚○○
指定辯護人  本院公設辯護人乙○○
上列被告因違反毒品危害防制條例案件，經檢察官提起公訴（九
十三年度毒偵字第一○八二號、九十四年度毒偵字第八八三號、
九十四年度偵字第二一○八號)，本院判決如下：
    主  文
庚○○連續販賣第一級毒品，累犯，處有期徒刑玖年陸月；如附
表編號一所示之行動電話貳支，均沒收，如全部或一部不能沒收
時，追徵其價額；因販賣第一級毒品所得如附表編號二所示之財
物沒收之，如全部或一部不能沒收時，以其財產抵償之。又連續
施用第一級毒品，累犯，處有期徒刑壹年，扣案之海洛因壹拾參
包（其中捌包，合計淨重壹拾參點柒柒公克、空包裝重陸點零柒
公克；另伍包，合計淨重零點玖貳公克，空包裝重零點捌玖公克
），均沒收銷燬之；扣案之分裝塑膠藥杓柒支、注射針筒肆支，
均沒收。又連續施用第二級毒品，累犯，處有期徒刑柒月；扣案
之安非他命吸食器參組，均沒收。應執行有期徒刑拾年拾月；如
附表編號一所示之行動電話貳支，均沒收，如全部或一部不能沒
收時，追徵其價額；因販賣第一級毒品所得如附表編號二所示之
財物沒收之，如全部或一部不能沒收時，以其財產抵償之；扣案
之海洛因壹拾參包（其中捌包，合計淨重壹拾參點柒柒公克、空
包裝重陸點零柒公克；另伍包，合計淨重零點玖貳公克，空包裝
重零點捌玖公克），均沒收銷燬之；扣案之分裝塑膠藥杓柒支、
注射針筒肆支、安非他命吸食器參組，均沒收。
    犯罪事實
一、庚○○前於民國八十五年間，均因違反肅清煙毒條例案件，
    分別經本院於八十六年七月八日以八十五年度重訴字第五六
    八號判決判處有期徒刑三年六月確定，於八十六年六月二十
    日以八十六年度訴字第四一四號判決判處有期徒刑五月確定
    ，前開二罪經定應執行有期徒刑三年九月，於八十八年三月
    五日縮短刑期假釋付保護管束出監，八十九年十一月二十六
    日縮刑期滿，假釋付保護管束未經撤銷視同執行完畢。另於
    八十八年間因違反毒品危害防制條例案件，經本院於八十八
    年十月二十三日以八十八年度毒聲字第二二○五號裁定送觀
    察、勒戒後，認有繼續施用毒品傾向，復經本院於八十八年
    十二月七日以八十八年度毒聲字第二五三三號裁定送戒治處
    所施以強制戒治，於九十年十一月八日執行完畢後，由臺灣
    新竹地方法院檢察署檢察官於九十年十一月二十六日以九十
    年度戒毒偵字第二四六號為不起訴處分確定。
（一）詎庚○○仍不知悔改，明知海洛因已為政府公告列管之第
      一級毒品，不得非法販賣，竟基於意圖營利之概括犯意，
      將其先行向不詳姓名年籍綽號「阿明」之成年人所購買之
      第一級毒品海洛因分裝後，待欲購買毒品者撥打庚○○所
      使用之0000000000號（未扣案）、00000
      00000號（手機序號00000000000000
      00號，未扣案）行動電話聯絡，商議欲購買之第一級海
      洛因數量及價格後，指示購買者分別前往庚○○位於新竹
      市○○路二九一號之住處附近、住處一樓之早餐店、住處
      附近之萊爾富便利商店、力霸房屋、交通大學側門、新竹
      市○○路新竹高工附近、新竹市青草湖某不詳檳榔攤等地
      ，將第一級毒品海洛因如數交付購買毒品者，並收取價金
      抑以具相當價值之物品抵償，其連續販賣第一級毒品海洛
      因之時間、地點、對象及價額之情形分述如下：
  １、於九十三年九月七日某不詳時間，戊○○與丙○○在庚○○位在新竹市○區○○路二九一號住處附近之萊爾富便利
      商店，將其二人於同日凌晨二、三時許，共同在新竹市東
      門國小所竊得之數位相機一台，由丙○○以行動電話撥打
      庚○○前開行動電話，聯絡交易毒品之事宜後，由丙○○
      出面以物易物之方式交付予不知情之庚○○，而購得價值
      二千元之海洛因毒品一包後，分由戊○○、丙○○各分得
      價值約一千元之海洛因供己施用。嗣於九十三年九月十九
      日戊○○再與丙○○共同強盜位於新竹縣竹北市○○街之
      全家便利商店，得款紙鈔、硬幣約二千元，於同日某不詳
      時間，戊○○與丙○○將強盜所得款項，向庚○○購買海
      洛因毒品後，由戊○○、丙○○平分施用；嗣於九十三年
      九月二十一日凌晨一時許，戊○○與丙○○復共同強盜位
      於新竹市○○路上之萊爾富便利商店得款約一千元，戊○○分得三百元，餘款由丙○○取得，其二人復於同日某不
      詳時間，將前揭分得之款項向庚○○購買海洛因毒品，供
      己施用（庚○○販賣毒品海洛因予戊○○之價額總計二千
      三百元，次數為三次）。
  ２、丙○○自九十三年五、六月間某不詳時間起至同年九月二
      十二日某不詳時間止，分別以行動電話、公用電話與庚○○聯絡後，相約在庚○○上揭住家附近之萊爾富便利商店
      、力霸房屋、新竹市青草湖等地交易毒品，除上開所示與
      戊○○共同向庚○○購買三次毒品海洛因外，亦分別以平
      均金額八百元（除已特別載明之價額外，其餘未載明之部
      分，丙○○購買毒品海洛因之平均金額為八百元，至於共
      購者所購買之價額，均詳述如後）之代價，與己○○共同
      向庚○○購買毒品海洛因十次（其中一次為九十三年八月
      三十日下午與己○○一同在新竹市青草湖附近的香腸攤向
      庚○○購買價值二千元之毒品海洛因後，與己○○平分施
      用），與丁○○一同向庚○○購買毒品海洛因五次，與甲○○併同向庚○○購買毒品海洛因一次，嗣於九十三年九
      月八日某不詳時間，將其與戊○○共同在東門國小竊取之
      電腦主機變賣得款五千元後，在庚○○之前開住處附近，
      向庚○○購買價值五千元之毒品海洛因，復於九十三年九
      月二十二日在新竹市建國公園內，向庚○○購買價值五百
      元之海洛因毒品一包，得手後，均供己施用。（庚○○販
      賣毒品海洛因予丙○○之價額總計二萬一千二百元，次數
      為二十一次，其中三次為與戊○○共同購買，其中十次為
      與己○○共同購買，其中五次為與丁○○共同購買，其中
      一次為與甲○○共同購買）。
  ３、己○○於九十三年七月中旬某不詳時間起至九十三年九月
      一、二日間某不詳時間止，除與丙○○共同向庚○○購買
      毒品海洛因，以平均金額八百元（除已特別載明之價額外
      ，其餘未載明之部分，己○○購買毒品海洛因之平均金額
      為八百元）之代價，並由丙○○出面交易毒品十次（其中
      一次為九十三年八月三十日下午與己○○一同在新竹市青
      草湖附近之香腸攤向庚○○購買價值二千元之毒品海洛因
      後，與己○○平分施用），另單獨以每次八百元之代價，
      分別在庚○○上開住家附近、住家附近之萊爾富便利商店
      、新竹市青草湖等地點向庚○○購買毒品海洛因十次，得
      手後，均供己施用（庚○○販賣毒品海洛因予己○○之價
      額總計一萬六千二百元，次數為二十次，其中十次為與丙○○共同購買）。
  ４、丁○○於九十三年三、四月起至九十四年一月中旬某不詳
      時間止，以行動電話或公用電話與庚○○聯絡，約定在庚○○上開住處附近之交通大學側門、新竹市○○路靠近新
      竹高工附近交易毒品，除前開所示以每次平均八百元之代
      價由丙○○出面向庚○○購買毒品海洛因五次外，亦分別
      以平均八百元之代價獨自向庚○○購買毒品海洛因五次，
      取得毒品後，供己施用（庚○○販賣毒品海洛因予丁○○
      之價額總計八千元，次數為十次，其中五次為與丙○○共
      同購買）。
  ５、甲○○於九十三年九月間某不詳時間至同年九月十八日入
      監執行前之某不詳時間，以八百元之代價，與丙○○一同
      向庚○○購買毒品海洛因一次。
（二）庚○○復基於施用第一級毒品海洛因之概括犯意，於上開
      強制戒治執行完畢後五年內，即自九十三年七月間某日起
      至九十四年四月十五日為警查獲當日某不詳時間止，在其
      位於新竹市○○路二九一號及新竹市○○路五十七巷五弄
      三十七號三樓之住處，以每一天施用一次之頻率，以將海
      洛因摻水置於注射針筒內注射入體內之方式，連續施用第
      一級毒品海洛因多次；另基於施用第二級毒品甲基安非他
      命之概括犯意，自九十三年七月間某日起至九十四年四月
      十五日某不詳時間止，同在其前開住處等，以約二天一次
      之頻率，將甲基安非他命置於玻璃球吸食器內點燃後吸取
      其煙之方式，連續施用第二級毒品甲基安非他命多次。嗣
      為警分別於九十三年九月十六日上午十一時五十分許，在
      前開學府路之住處持搜索票查獲第一級毒品海洛因八包（
      淨重十三點七七公克、空包裝重六點○七公克）、並扣得
      庚○○所有供施用第二級毒品甲基安非他命所用之安非他
      命吸食器二組；同年月二十一日下午三時許，在新竹市警
      察局採尿檢驗後呈嗎啡及安非他命陽性反應。於九十四年
      四月十五日晚間十一時許，在新竹市○區○○路五十七巷
      五弄三十七號前及上址其住處，為警查獲持有第一級毒品
      海洛因五包（合計淨重○點九二公克，空包裝重○點八九
      公克），並扣得庚○○所有供施用第一級毒品海洛因所用
      之分裝塑膠藥杓七支、注射針筒四支及供施用第二級毒品
      甲基安非他命所用之安非他命吸食器一組。
二、案經新竹市警察局移送、臺灣新竹地方法院檢察署檢察官指
    揮內政部警政署保安警察第二總隊第三大隊第四中隊、新竹
    市警察局第一分局偵查起訴。
    理  由
一、被告庚○○對於上揭販賣第一級毒品海洛因予戊○○、丙○○、己○○、丁○○、甲○○及連續施用第一、二級毒品海
    洛因、甲基安非他命之犯罪事實均於本院審理程序坦承不諱
    ，惟辯稱：伊從未販賣過超一千元以上之毒品，最多只有一
    千元，連二千元都沒有超過，如果超過二千元以上，伊會帶
    購買者去向上手直接交易，因為三、五千元的量，伊拿不出
    來等語。經查：
（一）被告庚○○販賣第一級毒品海洛因之犯行，業據：
  １、證人戊○○於偵查、本院審理時中指稱：他都是和丙○○
      一起去向被告庚○○購買毒品，他從未單獨一人向被告庚○○購買過毒品，大都是由丙○○以行動電話或公用電話
      與被告庚○○聯繫後，再前往被告學府路之住處附近，有
      時候是他付錢，有時則是丙○○付錢，交易過程中他會全
      程在場，購買之海洛因毒品再由他與丙○○平分，他曾於
      九十三年九月七日凌晨和丙○○至東門國小竊取電腦主機
      及數位相機後之當天晚上，就與被告庚○○相約在其住處
      附近之萊爾富便利商店相約交易毒品海洛因，他當時人留
      在便利商店內，是由丙○○持數位相機走過馬路到被告庚○○住處的樓下，丙○○回來時手中即持有購得之海洛因
      ，他亦曾於九十三年九月十幾日，與丙○○一同到新竹縣
      竹北市之超商強盜財物，獲利千餘元，另於九十三年九月
      二十一日凌晨一時許，與丙○○共同前往新竹市○○路二
      九五號之萊爾富便利商店強盜財物，得款一千餘元，他分
      得三百元，天亮就與丙○○一起去找被告庚○○購買毒品
      ，在他與丙○○先後二次強盜案之當天，均有持強盜所得
      之款項，向被告購買海洛因毒品等語（見九十三年度毒偵
      字第一○八四號偵查卷第二六、二七、三七、三八頁，九
      十三年度毒偵字第一○八五號偵查卷第一四七、一四八、
      一五五頁、本院卷第一一三至一一八、一二○、一二三頁
      ）。
  ２、證人丙○○復於警詢、偵查、審理中指稱：他是九十三年
      三、四月份開始施用毒品，一直到同年九月間，之前在戒
      治所認識被告庚○○，出所之後是由甲○○帶他去找庚○○，開始時被告庚○○先是請他施用毒品，到了後來約在
      九十三年五、六月間，才開始向被告庚○○購買毒品，他
      是打行動電話或公用電話與被告庚○○聯絡後，均是在被
      告庚○○住家附近、住家附近的萊爾富便利商店、力霸房
      屋等地交易毒品，過程中，他曾和戊○○、己○○、丁○○、甲○○等人一起去過，亦曾單獨向被告庚○○購買過
      毒品，他和戊○○一同購買過三、四次，與己○○一同購
      買過十幾次，和丁○○一起去過五、六次，與甲○○合買
      過一次，其中，他於九十三年八月三十日晚間十時許，在
      新竹市青草湖旁，因己○○與案外人蔡佳賢生有糾紛，他
      利用此機會，恫嚇蔡佳賢，並強取蔡佳賢之金項鍊、金戒
      指及現金五百元後，便與己○○一同離開青草湖，至新竹
      市大遠百旁的永和當鋪將上開金戒指典當後，得款二千元
      ，他所得之贓款全數均拿去購買第一級毒品海洛因花用完
      畢，另他於九十三年九月七日凌晨二、三時許，與證人戊○○二人一同前往東門國小竊取四台電腦主機、三台手提
      電腦及一台液晶螢幕，他將其中的數位相機拿去向被告庚○○購買了二千元的毒品海洛因，翌日將主機販賣予不知
      情之通訊行後，再將販賣所得之五千元全數向被告庚○○
      購買毒品，另於九十三年九月二十一日凌晨一時許，他與
      戊○○共同在新竹市○○路上靠近竹蓮市之萊爾富便利商
      店強盜店內一千餘元，他所分得之金錢亦是持以購買毒品
      ，他與證人戊○○先後二次強盜超商財物所得金額分別是
      二千元、一千餘元，遂於強盜後，先後以二千元及一千元
      之代價向被告庚○○購買毒品海洛因後，與戊○○共同施
      用，至於為警於九十三年九月二十二日二十三時所查獲之
      毒品海洛因一包，則是他以五百元之代價向被告庚○○所
      購買等語（見九十三年度毒偵字第一○八五號偵查卷第五
      至七、七三、一五七、一五八頁，本院卷第一二五至一二
      七、一二九至一三一、一三四至一三六頁）。
  ３、證人己○○於偵查及本院審理時證稱：他是經友人甲○○
      的介紹，知道被告庚○○有在販賣毒品，他第一次是拿錢
      委託甲○○代向被告庚○○購買毒品，之後他會與證人丙○○一起去購買毒品，其間證人丙○○曾去找甲○○，故
      他曾與證人丙○○、甲○○一起去找被告庚○○購買毒品
      ，其中一次是在九十三年八月三十日左右，他與證人丙○○拿蔡佳賢的金項鍊、金戒指及現金五百元，當天他們將
      金項鍊、金戒指當掉後，就與證人丙○○一起到新竹市青
      草湖附近的香腸攤向被告庚○○購買二千元之毒品海洛因
      ，自己也會單獨向被告庚○○購買毒品，次數很多，確實
      有幾次也不清楚，他每次購買之金額約是一、二千，因為
      他的毒癮不大，他是七月中旬開始施用毒品，都是向被告
      庚○○購買等語（見九十三年度毒偵字第一○八五號偵查
      卷第一一五、一一六、一六一、一六二頁，本院卷第一七
      五、一七六、一八○、一八一、一八二頁）。
  ４、證人丁○○則於警詢、偵查及本院審理時證稱：證人丙○○引薦他與被告庚○○認識，起初在九十三年四、五月時
      ，都是由丙○○代他打電話向被告庚○○購買毒品，他則
      在一旁等候，約在九十三年七、八月間，他則是用公用電
      話或行動電話與被告庚○○所持用之000000000
      0號行動電話聯絡，被告庚○○的住處在新竹市○○路附
      近，除他之外，丙○○、己○○、甲○○及其餘他不詳姓
      名之人亦會向被告庚○○購買毒品海洛因，被告庚○○曾
      跟他說手邊沒有毒品，要他在新竹市○○路之交通大學側
      門等交易地點等候，之後他將錢交予被告庚○○再收受由
      被告交付之毒品等語（九十三年度他字第一六八九號偵查
      卷第七六、七七、八五、八六頁，本院卷第一八五至一八
      七、一八九頁）。
  ５、被告庚○○販賣第一級毒品海洛因之犯行，除據上開證人
      戊○○、丙○○、羅文權、丁○○之證述外，另有被告庚○○所持用之0000000000號、0000000
      000號行動電話雙向通聯紀錄（附於卷外證據袋、九十
      四年度聲監字第二三號卷、九十四年度監通字第四二號卷
      ）、毒品交易現場圖說明（見九十三年度毒偵字第一○八
      五號偵查卷第一六四至一七○頁）、查獲現場照片十張（
      見九十三年度毒偵字第一○八二號偵查卷第十五至十九頁
      ）附卷可佐，是認被告庚○○自白其販賣第一級毒品海洛
      因之犯行，核與事證相符，堪予採信。
（二）被告庚○○固辯稱：其從未販賣過超一千元以上之毒品，
      如果超過二千元以上，他會帶購買者去向上手直接交易等
      語。惟查：
  １、被告庚○○於本院審理時自承：他販賣毒品的模式是他會
      向上手買三包各一千元之毒品海洛因，因一次購買三千元
      時，上手會送他一包一千元的海洛因，如此他就可以拿到
      四包海洛因，他再將四包海洛因分成五包，再加以賣出，
      他都是小量販賣，賺取差價來購買毒品供自己施用等語（
      見本院卷第二二二、三三二頁），加以被告庚○○本身即
      染有施用毒品海洛因之惡習（待詳述如後），是認被告庚○○若遇及購買者有大量毒品之需求，為求由上手處取得
      買三包（三千元）送一包（一千元）之利潤，且亦可將購
      買之四包海洛因分裝成五包再出售獲利，復得供己施用，
      實難想見被告庚○○會捨此利得及本身施用毒品之需求，
      而將較大量毒品需求者帶至上手處，任由毒品需求者與上
      手直接交易。
  ２、另據證人戊○○於本院審理時證稱：他未曾聽被告庚○○
      要向他人調毒品之情事，但每次他向被告庚○○購買毒品
      時，抵達交易地點後通常要等很久，有時被告庚○○會稱
      毒品還沒來，要他們再等一下，之後被告庚○○接到電話
      後會離開，再一會兒被告庚○○才會帶毒品過來，但他沒
      有看到除了被告庚○○以外之第三人等語（見本院卷第一
      一七頁）；證人丙○○復於本院審理時證稱：他與被告庚○○購買毒品時，被告庚○○從未帶他人前來，亦未曾有
      等待他人送毒品前來之情形等語（見本院卷第一三七頁）
      ；證人己○○則於本院審理時證稱：他與證人丙○○均是
      向被告庚○○購買毒品，他並未和被告庚○○一起吸毒，
      亦未和被告庚○○一起向第三人購買過毒品海洛因等語（
      見本院卷第一七三頁）；證人丁○○則於本院審理時證稱
      ：被告庚○○曾跟他說手邊沒有毒品，要與他合資一起向
      他人購買，惟他從未與被告以外之第三人接觸，有時會在
      交易地點等待，但他都是將錢交予被告，再由被告交付毒
      品等語（見本院卷第一八五頁），是認被告庚○○稱若購
      買毒品之價額超過二千元時，他會帶購買者前往上手處購
      買，恐非屬實，難謂可採。
（三）針對被告庚○○販賣毒品予證人戊○○、丙○○、己○○
      、丁○○、甲○○之價額及次數，被告庚○○陳稱：他販
      賣予證人戊○○之次數僅一次，證人丙○○一、二十次，
      證人羅文權約十次，證人丁○○不到十次，證人甲○○一
      、二次，總計約有五十次左右，價額在三百到一千元之間
      ，平均價額為八百元等語（見本院卷第三三三、三三四頁
      ），經查：
  １、針對被告庚○○販賣第一級毒品海洛因予證人戊○○之次
      數，業據證人戊○○於偵查及本院審理時證稱：他與證人
      丙○○共同行竊東門國小，及先後於九十三年九月十九日
      共同強盜位於新竹縣竹北市○○街之全家便利商店，得款
      紙鈔、硬幣約二千元，復於九十三年九月二十一日凌晨一
      時許，共同強盜位於新竹市○○路上之萊爾富便利商店得
      款約一千元，他則分得三百元後，他與證人丙○○均持行
      竊所得之數位相機，二次強盜所得之二千元、一千元及財
      物向被告庚○○購買毒品海洛因（數位相機部分換得二千
      元之毒品後，由證人戊○○分得各一千元之海洛因）後，
      朋分施用等語，此與證人丙○○於偵查及本院審理時所為
      證述各節互核相符，參以被告庚○○所辯其未曾販賣超過
      一千元之毒品予需求者一語，既不足採信，已論述如前，
      則就被告庚○○販賣毒品海洛因予證人楊鴻嘉之次數及價
      額，應認定如犯罪事實欄一（一）１、所載之為三次，其
      金額合計為二千三百元。
  ２、針對被告庚○○販賣第一級毒品予證人丙○○之次數，業
      據證人丙○○於本院審理時證稱：他和戊○○一同購買過
      三、四次，與己○○一同購買過十幾次，和丁○○一起去
      過五、六次，與甲○○合買過一次，其中他與己○○合買
      之部分，其中一次為九十三年八月三十日下午與證人己○○一同在新竹市青草湖附近的香腸攤向被告庚○○購買價
      值二千元之毒品海洛因後，與己○○平分施用，與丁○○
      一同向被告庚○○購買毒品海洛因五次，與甲○○併同向
      被告庚○○購買毒品海洛因一次，另於九十三年八月三十
      日不詳時間，在新竹市青草湖旁，與己○○共同以二千元
      之代價向被告庚○○購買第一級毒品海洛因，嗣於九十三
      年九月八日某不詳時間，將其與戊○○共同在東門國小竊
      取之電腦主機變賣得款五千元後，在庚○○之前開住處附
      近，向被告庚○○購買價值五千元之毒品海洛因，復於九
      十三年九月二十二日在新竹市建國公園內，向被告庚○○
      購買價值五百元之海洛因毒品一包等語，互核與證人戊○○、己○○、丁○○所為證述各情相合，另就證人丙○○
      上開所稱購買毒品之時間、地點及金額，既據證人丙○○
      詳證如前，且被告上開辯稱從未販賣逾一千元之毒品等語
      ，已不可採信，是除證人丙○○未詳明之部分，依罪疑為
      有利於被告之原則，認定被告庚○○每次販賣毒品之金額
      為八百元（此數額為被告庚○○所自承），其餘被告庚○○販賣毒品海洛因予證人丙○○之金額，均認定如證人丙○○前開證述之內容所示，是認被告庚○○販賣毒品海洛
      因予證人丙○○之次數，應認定為如犯罪事實欄一（一）
      ２、所示之二十一次，其金額合計為二萬一千二百元。
  ３、針對被告庚○○販賣第一級毒品予證人己○○之次數，業
      據證人己○○於偵查及本院審理時證稱：他曾在九十三年
      八月三十日左右，他與證人丙○○拿蔡佳賢的金項鍊、金
      戒指及現金五百元，當天他們將金項鍊、金戒指當掉後，
      就與證人丙○○一起到新竹市青草湖附近的香腸攤向被告
      庚○○購買二千元之毒品海洛因，自己也會單獨向被告庚○○購買毒品，次數很多，確實有幾次也不清楚，他是七
      月中旬開始施用毒品，都是向被告庚○○購買等語，復據
      證人丙○○證稱：他與己○○一同購買毒品之次數為十幾
      次等語，故除證人己○○前開證稱於九十三年八月三十日
      與丙○○共同向被告庚○○購買二千元之毒品外，依罪疑
      惟輕之原則，是認證人己○○與丙○○共同向被告庚○○
      購買之次數為十次，另證人己○○單獨向被告庚○○購買
      之次數為十次，又購買毒品之價額除前開證人己○○所詳
      證之於九十三年八月三十日以二千元之代價與丙○○共同
      購買者外，其餘每次價額均認定為被告庚○○所自稱之八
      百元，以符罪疑為輕之原則，則被告庚○○販賣毒品予證
      人己○○之金額為一萬六千二百元。
  ４、被告庚○○坦承販賣毒品海洛因予證人甲○○之次數為一
      、二次等語，然證人丙○○於本院審理時業已證稱：他與
      證人甲○○共同向被告庚○○購買毒品之次數僅一次等語
      ，依罪疑惟輕之原則，應認被告庚○○販賣毒品予證人甲○○之次數為一次，金額亦為被告庚○○所自承之八百元
      。
  ５、至被告庚○○販賣毒品海洛因予證人丁○○之次數，除與
      證人丙○○共同向被告購買之次數為五次外，證人丁○○
      單獨向被告庚○○購買之次數，被告庚○○自承不到十次
      ，本院依被告庚○○自白其販賣毒品予證人戊○○、丙○○、己○○、丁○○、甲○○之次數合計約五十次等語加
      以推算，是認證人丁○○向被告庚○○單獨購買毒品之次
      數為五次（00-0-00-00-0＝5），合計共十次，其每次價
      額以被告庚○○所自稱之八百元計，金額共計為八千元。
  ６、綜上所述，被告庚○○販賣毒品所得金額為四萬八千五百
      元（2300＋21200＋16200＋800＋8000＝48500）
（四）又我國查緝毒品海洛因之施用或販賣一向執法甚嚴，對於
      販賣海洛因者尤科以死刑、無期徒刑之重度刑責，又販賣
      海洛因既係違法行為，當非可公然為之，亦無公定價格，
      且容易分裝並增減份量，而每次買賣之價量，可能隨時依
      雙方關係深淺、資力、需求量及對行情之認知、來源是否
      充裕、查緝是否嚴謹、購買者被查獲時供述購買對象之可
      能風險之評估等情形，而異其標準，非可一概而論；而買
      受毒品之人通常亦無法探知販毒者賺取利潤幾何，是販賣
      毒品之利得，除被告坦承犯行或價量俱臻明確外，委難察
      得實情，職是之故，縱未確切查得販賣賺取實際差價，但
      除別有事證，足認係按同一價格轉讓確未牟利者外，尚難
      執此認非法販賣之事證有所不足，致知過坦承者難辭重典
      ，飾詞否認者反得逞僥倖，而失情理之平。況且，海洛因
      價格昂貴，取得不易，凡為販賣之不法勾當者，苟無利可
      圖，應無甘冒被查緝法辦重刑之危險，平白無端義務為該
      買賣之工作，是其販入之價格必較售出之價格低廉，而有
      從中賺取買賣差價牟利之意圖及事實，應屬合理之認定。
      本件被告庚○○於本院審理時自承：他每次販賣毒品海洛
      因之獲利，約一、二百元左右等語（見本院卷第三三二頁
      ），是認被告庚○○販賣第一級毒品海洛因當有意圖營利
      之犯意，足堪認定。
（五）另就被告庚○○連續施用第一、二級毒品之犯罪事實，業
      據：
  １、被告庚○○對上開犯罪事實於本院所為認罪之自白。
  ２、被告庚○○於九十三年九月二十一日遭警查獲時經採其尿
      液送驗，經以GC/MS確認結果呈嗎啡及甲基安非他命陽性
      反應，有憲兵司令部刑事鑑識中心九十三年十二月二十二
      日（93）安鑑字第00381 號鑑識通知書、尿液代號與姓名
      對照單各一紙在卷可佐（見九十三年度毒偵字第一○八二
      號偵查卷第四五、四七頁），另於九十四年四月十五日為
      警查獲時經採其尿液送驗，以GC/MS確認結果呈嗎啡、可
      待因、安非他命及甲基安非他命陽性反應，有臺灣檢驗科
      技股份有限公司濫用藥物尿液檢驗報告、尿液代號與姓名
      對照單各一紙在卷可佐（見本院卷第二四六、二四七頁）
      ，並有扣案之海洛因十三小包，經送驗結果其中八包（淨
      重十三點七七公克、空包裝重六點○七公克），另五包（
      合計淨重○點九二公克，空包裝重○點八九公克），有法
      務部調查局九十三年十一月二十三日調科壹字第10000223
      3號鑑定通知書、九十四年十月三日調科壹字第100002620
      號鑑定通知書各一紙（見九十三年度毒偵字第一○八二號
      偵查卷第四四頁，本院卷第三○三頁），另扣得被告庚○○所有供施用第二級毒品甲基安非他命所用之安非他命吸
      食器三組，及供施用第一級毒品海洛因所用之分裝塑膠藥
      杓七支、注射針筒四支在案可佐。
  ３、被告庚○○於八十八年間因違反毒品危害防制條例案件，
      經本院於八十八年十月二十三日以八十八年度毒聲字第二
      二○五號裁定送觀察、勒戒後，認有繼續施用毒品傾向，
      復經本院於八十八年十二月七日以八十八年度毒聲字第二
      五三三號裁定送戒治處所施以強制戒治，於九十年十一月
      八日執行完畢後，由臺灣新竹地方法院檢察署檢察官於九
      十年十一月二十六日以九十年度戒毒偵字第二四六號為不
      起訴處分等情，有臺灣新竹地方法院檢察署刑案資料查註
      紀錄表及臺灣高等法院被告前案紀錄表各一紙在卷可參。
      被告於前開強制戒治期滿後五年內，再犯本案，依毒品危
      害防制條例第二十三條第二項規定，被告自應受刑事制裁
      ，應依法論科。
（三）本件事證業臻明確，被告連續販賣第一級毒品海洛因、連
      續施用第一、二級毒品之犯行至堪認定。
三、查海洛因屬鴉片類毒品，施用者會產生興奮、自暴自棄、急
    於依賴藥物、情緒不穩定，瞳孔收縮、精神弛怠、性衝動減
    弱、產生幻覺、視力減退、便秘、呼吸抑制、嘔吐、言語發
    生障礙、注意力分散等症狀。濫用過量者會因昏睡、昏迷、
    體溫下降、血壓降低、呼吸抑制導致休克而死。施用者在極
    短的時間內，就會因為耐藥性的產生而使需求量急速增加，
    使心理上或生理上都會對海洛因產生強烈的渴求與依賴，一
    旦成癮，戒治困難，又「安非他命類」（Amphetamine-like
    ）藥品係甲基苯乙胺化學合成麻醉藥品，屬中樞神經興奮劑
    ，吸用後會引起不安、頭昏、亢進性反應、失眠、焦慮、譫
    妄、慢性中毒、精神障礙﹑類似精神分裂症之錯覺、幻覺、
    妄想及伴有行動與性格異常等副作用，並有輕微之成癮性，
    嚴重危害身心健康，而慣用者由於精神錯亂，更具暴力攻擊
    及反社會行為、自殺等傾向，後果堪慮，尤以戒解不易，其
    毒害亦不在煙毒之下，是以海洛因及甲基安非他命分別列為
    毒品危害防制條例第二條第二項第一、二款之第一、二級毒
    品，不得非法持有、販賣及施用。是核被告所為，係犯毒品
    危害防制條例第四條第一項之販賣第一級毒品罪，及同條例
    第十條第一項之施用第一級毒品罪、同條例第二項之施用第
    二級毒品罪。次第：
（一）被告為販賣第一級毒品、施用第一級毒品及施用第二級毒
      品而持有第一、二級毒品海洛因、甲基安非他命之低度行
      為，應分別為其販賣及施用第一級毒品、施用第二級毒品
      之高度行為所吸收，均不另論罪。
（二）被告所為前開販賣第一級毒品五十次及施用第一級、第二
      級毒品多次之行為，均時間緊接，且分別犯構成要件同一
      之罪名，顯係各基於概括之犯意反覆為之，均為連續犯，
      爰均依刑法第五十六條之規定以一罪論，除毒品危害防制
      條例第四條第一項販賣第一級毒品罪法定刑中死刑、無期
      徒刑部分，因依刑法第六十四條第一項、第六十五條第一
      項規定，不得加重外，餘加重之。
（三）被告所犯上開三罪，犯意各別，犯罪構成要件不同，應予
      分論併罰。
（四）查本件被告庚○○前於八十五年間，因違反肅清煙毒條例
      案件，分別經本院於八十六年七月八日以八十五年度重訴
      字第五六八號判決判處有期徒刑三年六月確定，於八十六
      年六月二十日以八十六年度訴字第四一四號判決判處有期
      徒刑五月確定，前開二罪經定應執行有期徒刑三年九月，
      於八十八年三月五日縮短刑期假釋付保護管束出監，八十
      九年十一月二十六日縮刑期滿，假釋付保護管束未經撤銷
      視同執行完畢，有卷附臺灣新竹地方法院檢察署刑案資料
      查註紀錄表及臺灣高等法院被告前案紀錄表各一份可按，
      被告其受有期徒刑執行完畢後，五年以內再犯本件有期徒
      刑以上之三罪，均為累犯，其法定本刑除死刑、無期徒刑
      部分，依法不得加重外，其餘部分，應依法遞加重其刑。
（五）如犯罪事實欄一（一）所示，除被告庚○○（1）於九十
      三年九月七日（起訴書誤載為九十三年九月六日）之不詳
      時間，在新竹市○區○○路二九一號住處附近便利商店門
      口，販賣價值約二千元之毒品海洛因予證人戊○○、丙○○；（2） 於九十三年九月八日晚間不詳時間，在前開住
      處附近，將價值約五千元，重量約四分之一錢之毒品海洛
      因販賣予證人丙○○；（3） 分別於九十三年九月十九日
      、同年月二十一日凌晨不詳時間，在新竹市○○街一○三
      號力霸房屋南大加盟店前，將價值約一千元之第一級毒品
      海洛因販賣予證人戊○○、丙○○；（4） 於九十三年八
      月三十日下午五時許，被告庚○○在新竹市○○路六四八
      巷附近全家便利商店，販賣二千元毒品海洛因予丙○○、
      己○○以外之犯罪事實，雖未據公訴人提起公訴，惟既與
      起訴部分之販賣第一級毒品犯行有連續犯之裁判上一罪關
      係，為起訴效力所及，且經蒞庭檢察官當庭擴張此部分犯
      罪事實，本院自應併予審理。
（六）查被告意圖牟利而販賣毒品，戕害國民健康、助長施用毒
      品惡習，其行為固屬不是，然其販賣毒品之期間不長、獲
      利非鉅，經查獲之全部犯罪情節觀之，尚非極為重大，且
      被告販賣毒品係以一包五百元至五千元之價額出售，應僅
      係零星之小額交易，其惡性與犯罪情節較諸大量走私進口
      或長期販賣毒品之「大盤」、「中盤」毒販有重大差異，
      倘概科以法定本刑死刑、無期徒刑，誠為情輕法重，猶嫌
      過苛，本院衡其犯罪情狀，認被告就販賣第一級毒品犯行
      縱科處無期徒刑，在客觀上仍足以引起一般人同情，爰依
      刑法第五十九條規定，就被告連續販賣第一級毒品犯行減
      輕其刑。
（六）爰審酌被告於八十八年間因違反毒品危害防制條例案件，
      經本院於八十八年十月二十三日以八十八年度毒聲字第二
      二○五號裁定送觀察、勒戒後，認有繼續施用毒品傾向，
      復經本院於八十八年十二月七日以八十八年度毒聲字第二
      五三三號裁定送戒治處所施以強制戒治，於九十年十一月
      八日執行完畢後，由臺灣新竹地方法院檢察署檢察官於九
      十年十一月二十六日以九十年度戒毒偵字第二四六號為不
      起訴處分，竟仍不知戒惕，再度違犯本件毒品危害防制條
      例第十條第一項、第二項之罪，無視於毒品對於自身健康
      之戕害及國家對於杜絕毒品犯罪之禁令；復販賣第一級毒
      品海洛因，足以使購買施用者導致精神障礙與性格異常，
      甚至造成人民生命健康受損之危險以及成癮性，其戕害國
      人身體健康，且有危害社會安全之虞，所生危害非輕，染
      上毒癮者索得吸食毒品之資，甚甘冒竊盜、搶奪、強盜等
      財產犯罪，造成治安之嚴重敗壞，此應為亦染有施用第一
      級毒品惡習之被告所深知，卻仍連續五十次販賣予證人戊○○、丙○○、己○○、丁○○、甲○○，其所為甚值非
      難，然其查獲販賣之次數、數量非鉅，且販賣所得利益不
      多，暨其就連續第一級毒品海洛因、連續施用第一、二級
      毒品部分，均坦認犯行，其施用毒品部分並參諸施用毒品
      者均有相當程度之成癮性及心理依賴，其犯罪心態與一般
      刑事犯罪之本質並不相同，應側重以適當之醫學治療及心
      理矯治處遇為宜等一切情狀，分別量處如主文所示之刑，
      並定其應執行之刑，以示懲儆。
四、末查，扣案之海洛因十三小包，經送驗結果其中八包（淨重
    十三點七七公克、空包裝重六點○七公克），另五包（合計
    淨重○點九二公克，空包裝重○點八九公克），有法務部調
    查局九十三年十一月二十三日調科壹字第100002233 號鑑定
    通知書、九十四年十月三日調科壹字第100002620 號鑑定通
    知書各一紙（見九十三年度毒偵字第一○八二號偵查卷第四
    四頁，本院卷第三○三頁），應依毒品危害防制例第十八條
    第一項前段規定，宣告沒收銷燬之。電話號碼000000
    0000、0000000000號（手機序號00000
    00000000000號）行動電話各一支，雖均未扣案
    ，惟經被告庚○○坦承係其所有，且為供販賣海洛因所用之
    物（見本院卷第三三一頁），已經本院認定如前，此部分應
    依毒品危害防制條例第十九條第一項規定諭知沒收，如全部
    或一部不能沒收時，追徵其價額。又被告販賣第一級毒品五
    十次予證人戊○○、丙○○、己○○、丁○○、甲○○，所
    得共計四萬八千五百元，應依毒品危害防制條例第十九條第
    一項之規定宣告沒收，如全部或一部不能沒收時，以其財產
    抵償之。另扣得之安非他命吸食器三組，係被告庚○○所有
    供施用第二級毒品甲基安非他命所用之物，又扣得之分裝塑
    膠藥杓七支、注射針筒四支，則係被告庚○○所用供施用第
    一級毒品海洛因所用之物，業經被告庚○○供承在卷（見本
    院卷第三二九、三三○頁），均爰依刑法第三十八條第一項
    第二款之規定，宣告沒收之。
據上論斷，應依刑事訴訟法第二百九十九條第一項前段、毒品危
害防制條例第四條第一項、第十條第一項、第二項、第十八條第
一項前段、第十九條第一項，刑法第十一條、第五十六條、第五
十九條、第五十一條第五款、第四十七條、第三十八條第一項第
二款，判決如主文。
本案經檢察官黃逸帆到庭執行職務。
中    華    民    國    95    年    2     月    10    日
               臺灣新竹地方法院刑事第三庭
                              審判長法  官  汪銘欽
                                    法  官  黃美盈
                                    法  官  劉兆菊
以上正本證明與原本無異。
如不服本判決，應於收受送達後10日內向本院提出上訴書狀（應
附繕本）。
                                    書記官  龔紀亞
中    華    民    國    95    年    2    月    10     日
附錄本案論罪科刑法條全文：
毒品危害防制條例第四條
製造、運輸、販賣第一級毒品者，處死刑或無期徒刑；處無期徒
刑者，得併科新臺幣一千萬元以下罰金。
製造、運輸、販賣第二級毒品者，處無期徒刑或七年以上有期徒
刑，得併科新臺幣七百萬元以下罰金。
製造、運輸、販賣第三級毒品者，處五年以上有期徒刑，得併科
新臺幣五百萬元以下罰金。
製造、運輸、販賣第四級毒品者，處三年以上十年以下有期徒刑
，得併科新臺幣三百萬元以下罰金。
製造、運輸、販賣專供製造或施用毒品之器具者，處一年以上七
年以下有期徒刑，得併科新臺幣一百萬元以下罰金。
前五項之未遂犯罰之。
毒品危害防制條例第十條
施用第一級毒品者，處六月以上五年以下有期徒刑。
施用第二級毒品者，處三年以下有期徒刑。
附表編號一：
（一）手機序號0000000000000000號（000
      0000000號ＳＩＭ卡發話使用）行動電話一支；
（二）供0000000000號發話使用之行動電話一支。
附表編號二：
（一）被告庚○○販賣毒品海洛因予證人戊○○所得之金額計為
      二千三百元。
（二）被告庚○○販賣毒品海洛因予證人丙○○所得之金額計為
      二萬一千二百元。
（三）被告庚○○販賣毒品海洛因予證人己○○所得之金額計為
      一萬六千二百元。
（四）被告庚○○販賣毒品海洛因予證人甲○○所得之金額計為
      八百元。
（五）被告庚○○販賣毒品海洛因予證人丁○○所得之金額計為
      八千元。
    ★被告庚○○販賣毒品所得金額合計為四萬八千五百元（
      2300＋21200＋16200＋800＋8000＝48500）


司法院資訊處製作；財團法人民間司法改革基金會備份。
